ACORDAO-COMPLETO-2361828

ACÓRDÃO DE RELAÇÃO

ACÓRDÃO DE RELAÇÃO 5147/2019 ATA 24/2019 - SEGUNDA CÂMARA

Acórdão 5147/2019-TCU-Segunda Câmara
VISTOS, relacionados e discutidos estes autos de Concessões de Pensões Civis em favor de beneficiários de ex-servidores do Instituto Nacional de Metrologia, Qualidade e Tecnologia, cujos atos foram encaminhados a este Tribunal, por intermédio do sistema Sisac, conforme a sistemática definida na Instrução Normativa - TCU 78/2018.
Considerando tão-somente, em relação ao benefício instituído pelo ex-servidor Nelson Gomes Barbosa, que não surte mais efeitos financeiros, tendo em vista a exclusão da beneficiária, conforme consulta ao Sistema SIAPE;
Considerando o parecer do Ministério Público junto ao TCU;
ACORDAM os Ministros do Tribunal de Contas da União, diante das razões expostas pelo Relator, e com fulcro no artigo 71, inciso III, da Constituição Federal de 1.988; c/c os arts. 1º, inciso V, e 39, incisos I e II, da Lei nº 8.443/92, c/c os artigos 1º, inciso VIII, 143, inciso II, 260, §§ 1º, 2º e caput, do Regimento Interno/TCU, c/c o artigo 7º, da Resolução TCU 206/2007, alterada pela Resolução 237/2010,  em:
a) prejudicado, por perda de objeto, o exame do mérito do aludido ato de concessão de pensão civil, instituída pelo ex-servidor Nelson Gomes Barbosa, haja vista a exclusão da beneficiária Jovelina de Souza Barbosa (CPF: XXX.242.147-XX) , falecida em 17/12/2014, conforme consulta ao Siape (peça 37, p. 3) , verifica-se que não há mais efeitos financeiros; e 
b) considerar legais os demais atos de pensão civil constantes deste processo.
1. Processo TC-Processo 020.712/2011-1 (PENSÃO CIVIL) 
	1.1. Interessados: Alecy Romao da Silva (XXX.056.427-XX) ; Camila Carvalho Almanera (XXX.583.627-XX) ; Giselli Christini Barbosa Fialho (XXX.876.297-XX) ; Jovelina de Souza Barbosa (XXX.242.147-XX) ; Maria da Conceicão Moreira Renna (XXX.369.417-XX) ; Maria da Penha Rocha (XXX.285.537-XX) ; Marlei Machado Campos (XXX.501.427-XX) ; Nilda Gomes da Silva (XXX.896.747-XX) ; Odila Ferreira Alves (XXX.316.397-XX) ; Roberta Carvalho Almenara (XXX.453.737-XX) ; Roberto Carvalho Almenara (XXX.122.697-XX) ; Sebastiana Carvalho Almenara (XXX.786.127-XX) ; Sonia Maria de Andrade Araujo (XXX.939.377-XX) 
	1.2. Órgão/Entidade: Instituto Nacional de Metrologia, Qualidade e Tecnologia
	1.3. Relator: Ministro Raimundo Carreiro
	1.4. Representante do Ministério Público: Procurador Sergio Ricardo Costa Caribé
	1.5. Unidade Técnica: Secretaria de Fiscalização de Pessoal (SEFIP) .
	1.6. Representação legal: não há.
	1.7. Determinações/Recomendações/Orientações: não há.

Segunda Câmara

Alecy Romao da Silva (XXX.056.427-XX); Camila Carvalho Almanera (XXX.583.627-XX); Giselli Christini Barbosa Fialho (XXX.876.297-XX); Jovelina de Souza Barbosa (XXX.242.147-XX); Maria da Conceicão Moreira Renna (XXX.369.417-XX); Maria da Penha Rocha (XXX.285.537-XX); Marlei Machado Campos (XXX.501.427-XX); Nilda Gomes da Silva (XXX.896.747-XX); Odila Ferreira Alves (XXX.316.397-XX); Roberta Carvalho Almenara (XXX.453.737-XX); Roberto Carvalho Almenara (XXX.122.697-XX); Sebastiana Carvalho Almenara (XXX.786.127-XX); Sonia Maria de Andrade Araujo (XXX.939.377-XX)

RAIMUNDO CARREIRO

não há.

Procurador Sergio Ricardo Costa Caribé

PENSÃO CIVIL (PCIV)

Secretaria de Fiscalização de Pessoal (SEFIP).